臺灣臺中地方法院宣示判決筆錄
公　訴　人　臺灣臺中地方法院檢察署檢察官
被　　　告　乙○○
　　　　　　　　　　(現於臺灣臺中監獄執行中)
指定辯護人　本院公設辯護人甲○○
上列被告因違反毒品危害防制條例案件（96年度毒偵字第1370、
3272號），於中華民國九十六年八月三十一日下午四時，在本院
第十一法庭宣示判決，出席職員如下：
　　　法　官　林慶郎
　　　書記官　巫偉凱
法官起立朗讀判決主文、犯罪事實要旨、處罰條文，及告以上訴
限制、期間並提出上訴狀之法院，且諭知記載其內容：
一、主文：
    乙○○施用第一級毒品，累犯，處有期徒刑壹年貳月，扣案
    第一級毒品海洛因拾參包（驗餘淨重壹點捌玖公克，空包裝
    重參點貳零公克）及附表一所示編號五、六、七、八含第一
    級毒品海洛因成份之殘渣袋肆個，均沒收銷燬之。注射針筒
    伍只、塑膠鏟管壹支、注射用水貳瓶、夾鍊袋伍包及附表一
    編號一、二、三、四所示之殘渣袋肆個，均沒收。又施用第
    二級毒品，累犯，處有期徒刑陸月。扣案附表一所示編號九
    、十、十一含第二級毒品甲基安非他命之殘渣袋參個，沒收
    銷燬之，另塑膠鏟管壹支、玻璃製吸食器壹只、夾鍊袋伍包
    、附表一編號一、二、三、四所示之殘渣袋肆只，均沒收。
    應執行有期徒刑壹年陸月，扣案第一級毒品海洛因拾參包（
    驗餘淨重壹點捌玖公克，空包裝重參點貳零公克）及附表一
    所示編號五、六、七、八含第一級毒品海洛因成份之殘渣袋
    肆個、附表一所示編號九、十、十一含第二級毒品甲基安非
    他命之殘渣袋參個，均沒收銷燬之。注射針筒伍只、塑膠鏟
    管壹支、玻璃製吸食器壹只、注射用水貳瓶、夾鍊袋伍包及
    附表一編號一、二、三、四所示之殘渣袋肆個，均沒收。
二、犯罪事實要旨：
    乙○○前因詐欺案件，經本院以九十五年度沙簡字第二○五
    號判處有期徒刑三月確定，甫於民國（下同）九十五年七月
    十二日易科罰金執行完畢。又於八十九年間因施用毒品案件
    ，經送本院裁定觀察、勒戒後，認無繼續施用毒品之傾向，
    經臺灣臺中地方法院檢察署檢察官於八十九年三月十日，以
    八十九年度毒偵字第一五九八號不起訴處分確定。復於九十
    二年間再因施用第一級毒品案件，經本院以九十二年度訴字
    第四○五號判處有期徒刑九月確定，於九十三年十月八日縮
    刑期滿執行完畢。再於九十五年間，因施用第一、二級毒品
    案件，經本院於九十五年十二月七日以九十五年度訴字第三
    三五八號分別判處有期徒刑十月、四月，應執行有期徒刑一
    年確定，被告不服提起上訴，嗣於九十六年二月十二日撤回
    上訴而確定。詎其仍不知悔改，於前揭因施用毒品案件受有
    期徒刑執行完畢後五年內，分別基於反覆施用第一、二級毒
    品之犯意：
（一）、自上揭九十五年十二月七日宣示判決後某日起至九十六
        年六月二十一日上午七時許止，以每天施用三次之頻率
        ，在臺中縣大甲鎮○○路一百五十巷一之三號居所及臺
        中縣沙鹿鎮○○○街四十九號六樓六○一室之租屋處，
        以海洛因摻礦泉水置於針筒內注射血管之方式，反覆施
        用第一級毒品海洛因多次。
（二）、自上揭九十五年十二月七日宣示判決後某日起至九十六
        年六月二十日夜間二十三時許止，以每三、四天施用一
        次之頻率，在臺中縣大甲鎮○○路一百五十巷一之三號
        居所及臺中縣沙鹿鎮○○○街四十九號六樓六○一室之
        租屋處，以將甲基安非他命放入吸食器內燒烤變成煙霧
        後吸食之方式，反覆施用第二級毒品甲基安非他命多次
        。
（三）、嗣分別於九十六年一月二十九日十六時三十分許，為警
        在臺中縣大甲鎮○○路一百五十巷一之三號居所搜索查
        獲，並扣得乙○○所有，供施用毒品所用之殘渣袋十一
        個（其中四個含第一級毒品海洛因成份、三個含第二級
        毒品甲基安非他命、餘四個無毒品反應）、使用過注射
        針筒四支、塑膠鏟管一支、玻璃製吸食器一支、注射用
        水二瓶、夾鍊袋五包等物。及為警於九十六年六月二十
        一日七時三十分許，持搜索票在臺中縣沙鹿鎮○○○街
　　　　四十九號六樓六○一室之租屋處查獲，並扣得海洛因十
    　  三小包（毛重二點九公克，驗餘淨重一點八九公克，空
        包裝重三點二○公克）、安非他命二小包（毛重零點八
        公克）及乙○○所有，供施用毒品所用之注射針筒一支
        。另分別經乙○○同意後警採集其尿液送檢驗，結果呈
        可待因、嗎啡、安非他命、甲基安非他命陽性反應，而
        查獲上情。
三、處罰條文：
    毒品危害防制條例第十條第一項、第二項。
四、協商判決除有刑事訴訟法第四百五十五條之四第一項第一款
    於本訊問程序終結前，被告撤銷協商合意或檢察官撤回協商
    聲請者；第二款被告協商之意思非出於自由意志者；第四款
    被告所犯之罪非第四百五十五條之二第一項所定得以協商判
    決者；第六款被告有其他較重之裁判上一罪之犯罪事實者；
    第七款法院認應諭知免刑或免訴、不受理者情形之一，及違
    反同條第二項「法院應於協商合意範圍內為判決；法院為協
    商判決所科之刑，以宣告緩刑或二年以下有期徒刑、拘役或
    罰金為限」之規定者外，不得上訴。
五、扣案白色粉末十三包，經送法務部調查局鑑定，含第一級毒
    品海洛因成分，確屬毒品海洛因無訛，有該局九十六年七月
    二十八日調科壹字第○九六二三○五八一三○號函在卷可證
    。另扣案被告所有，供施用毒品所用之殘渣袋十一個，經送
    行政院衛生署草屯療養院鑑定，其中三個含海洛因成分、四
    個含甲基安非他命成分，餘四個則無毒品反應等情，亦有該
    院草療鑑字第○九六○○○四○八三號鑑定書在卷可參（詳
    如附表一）。其中附表一編號五、六、七、八所示含海洛因
    成分及編號九、十、十一三只含甲基安非他命成分之殘渣袋
    ，其外包裝因與毒品海洛因、甲基安非他命相結合無從析離
    而應視為毒品（最高法院九十五年度臺上字第三九三四號判
    決參照），屬毒品危害防制條例第二條第二項第一款所稱之
    第一級毒品，應依該條例第十八條第一項前段均宣告沒收銷
    燬之。而扣案之注射針筒五支、塑膠鏟管一支、注射用水二
    瓶、夾鍊袋五包及附表一編號一、二、三、四所示殘渣袋四
    個等物，均係被告所有供其施用第一級毒品海洛因所用；另
    扣案之塑膠鏟管一支、玻璃製吸食器一只、夾鍊袋五包及附
    表一編號一、二、三、四所示之殘渣袋四個，則為被告所有
    供其施用第二級毒品甲基安非他命所用，業據被告陳明甚詳
    ，爰依刑法第三十八條第一項第二款規定予以宣告沒收。
六、如有上開可得上訴情形，得自收受宣示判決筆錄送達之日起
    十日內，向本院提出上訴書狀，上訴於第二審法院。
中　　華　　民　　國　　96　　年　　8 　　月　　31　　日
                  刑事第十一庭        書記官  巫偉凱
                                      法  官  林慶郎
上為正本係照原本作成
                                      書記官  巫偉凱
中　　華　　民　　國　　96　　年　　8 　　月　　31　　日
附表一
┌───┬─────┬──────┬──────────────┐
│編  號│檢體驗號  │  所含成份  │   沒收與否                 │
├───┼─────┼──────┼──────────────┤
│  1   │Ｆ0000000 │  未檢出毒品│   沒收                     │
├───┼─────┼──────┼──────────────┤
│  2   │Ｆ0000000 │  未檢出毒品│   沒收                     │
├───┼─────┼──────┼──────────────┤
│  3   │Ｆ0000000 │  未檢出毒品│   沒收                     │
├───┼─────┼──────┼──────────────┤
│  4   │Ｆ0000000 │  未檢出毒品│   沒收                     │
├───┼─────┼──────┼──────────────┤
│  5   │Ｆ0000000 │  海洛因    │   沒收銷燬之               │
├───┼─────┼──────┼──────────────┤
│  6   │Ｆ0000000 │  海洛因    │   沒收銷燬之               │
├───┼─────┼──────┼──────────────┤
│  7   │Ｆ0000000 │  海洛因    │   沒收銷燬之               │
├───┼─────┼──────┼──────────────┤
│  8   │Ｆ0000000 │  海洛因    │   沒收銷燬之               │
├───┼─────┼──────┼──────────────┤
│  9   │Ｆ0000000 │甲基安非他命│   沒收銷燬之               │
├───┼─────┼──────┼──────────────┤
│  10  │Ｆ0000000 │甲基安非他命│   沒收銷燬之               │
├───┼─────┼──────┼──────────────┤
│  11  │Ｆ0000000 │甲基安非他命│   沒收銷燬之               │
└───┴─────┴──────┴──────────────┘
